臺灣嘉義地方法院刑事判決　　　　　　　　　　　　　　　九十三年度訴字第六號
　　公　訴　人　臺灣嘉義地方法院檢察署檢察官
　　被　　　告　戊○○
右列被告因違反毒品危害防制條例案件，經檢察官提起公訴（九十二年度偵字第五二
八六號）暨併案審理（九十三年度偵字第一八八號），本院判決如左：
    主  文
戊○○連續販賣第一級毒品，處有期徒刑拾壹年，褫奪公權肆年。因販賣第一級毒品
所得之新臺幣壹萬捌仟伍佰元沒收之，如全部或一部不能沒收時，以其財產抵償之；
又連續販賣第二級毒品，處有期徒刑柒年貳月。因販賣第二級毒品所得之新臺幣貳仟
伍佰元沒收之，如全部或一部不能沒收時，以其財產抵償之。應執行有期徒刑拾伍年
，褫奪公權肆年。因販賣第一級毒品所得之新臺幣壹萬捌仟伍佰元、販賣第二級毒品
所得之新臺幣貳仟伍佰元均沒收之，如全部或一部不能沒收時，均以其財產抵償之。
    事  實
一、戊○○前因違反麻醉藥品管理條例案件，經臺灣高等法院臺南分院於民國八十七
    年一月十五日判處應執行有期徒刑五年十月確定，於九十年十二月二十四日假釋
    付保護管束，現仍在假釋期間，卻不知悔改，明知毒品對人體危害甚鉅，竟基於
    意圖營利之概括犯意，利用平日在嘉義縣民雄鄉有德機械股份有限公司（下稱有
    德公司）工廠工作，自九十一年十月下旬某日起至翌年四月二十一日止，或在有
    德公司位於嘉義縣民雄鄉頭橋工業區之工廠，或於戊○○位於同鄉東湖村東勢湖
    二十之九號住處，每次以新臺幣（下同）一、二千元或五百元代價，連續將第一
    級毒品海洛因、第二級毒品安非他命販賣予公司同事甲○○、乙○○、丁○○、
    丙○○、己○○與庚○○夫婦。其中於九十一年十月至十一月下旬及九十二年一
    月上旬，以一千元代價販賣海洛因予甲○○二次；於九十一年十月到九十二年三
    、四月間販賣予乙○○，三次代價一千元、二次代價二千元、一次代價五百元，
    地點一次在戊○○住家附近、其餘均在工廠；於九十一年十二月及九十二年一月
    間，丁○○與乙○○於工廠上夜班時，以每次一千元代價，販賣海洛因予丁○○
    三次；於九十一年十一月間至九十二年五月間，在工廠以一千元代價單獨販賣海
    洛因予丁○○四次，於九十一年十至十一月下旬及九十二年一月上旬各以一千元
    代價，販賣海洛因予丁○○二次；於九十二年一月上旬，於工廠以一千元代價販
    賣安非他命予丙○○一次；於戊○○住處及工廠分別以五百元、一千元價格販賣
    安非他命予己○○與庚○○夫婦一次。嗣經警據報查知上情。
二、案經嘉義縣警察局民雄分局報告臺灣嘉義地方法院檢察署檢察官偵查起訴及移送
    併案審理。
    理  由
一、訊據被告對於前揭販賣第一級毒品海洛因及第二及毒品安非他命之犯行均矢口否
    認，辯稱：因伊有施用毒品，均係共同出資購買施用，有時是由甲○○連絡賣毒
    之人，約定在公司門口交貨，拿到工廠一起施用，有時由伊連絡購買毒品，有時
    是大家一起出錢，由伊或他人找毒品來再一起施用云云。經查：
  (一)被告前揭販賣第一級毒品海洛因及第二級毒品安非他命犯行，除經被告於偵查中
    時坦承：「甲○○、乙○○、丁○○、丙○○都是同事，都有施用毒品，一起出
    錢買毒品，由我負責連絡賣毒品的人送過來，我再交給他們」等語外（見九十二
    年度聲字第十號偵查卷第十一頁）。其中販賣毒品海洛因予甲○○部分，被告於
  警詢時自承：有轉售海洛因予甲○○施用，次數忘記，數量約零點八公克交易金
    錢係二千元等語（見警卷第二頁），且經證人丁○○於本院審理時證稱：「（九
    十二年一月上旬與甲○○等人出資由被告向藥頭聯絡購買？）一人出一千元」等
    語，證人乙○○亦於本院審理時證述：有一次和甲○○、丁○○等人一起出資由
    被告購買海洛因等語在卷，核與證人丙○○於其所涉施用毒品案件偵查中結證稱
    ：看過丁○○、甲○○向被告購買毒品之證述情節相符（見九十二年度毒偵字第
    五八０號偵查卷第二六頁）。又販賣毒品海洛因予乙○○部分，除經被告於警詢
    時自承：「我有販賣毒品海洛因給乙○○使用」等語外（見警卷第一頁背面），
    並經證人乙○○於本院審理時到庭結證稱：「（海洛因）向戊○○買五、六次」
    、「九十一年十月份到九十二年三、四月份向戊○○買，每次買一千或二千，三
    次買一千元，二次買二千元，有一次在他住家的附近買的，其他都在工廠買的。
    」、「上面五次外還有一次，是和甲○○、丁○○、庚○○一起出錢，由戊○○
    開車去買，我當時沒有去，我在工作，戊○○拿了一包回來，我們一起用，我這
    次出了五百元，戊○○負責聯絡，他有無出錢我不知道。」等語在卷。販賣毒品
    海洛因予丁○○部分，亦據證人丁○○於偵查中證述向被告購買毒品海洛因；「
    我與乙○○一起買三、四次，一次買一千元，均向戊○○買。」等語（見九十二
    年度他字卷第一一二九號偵查卷第十一頁、九十二年度偵字第五二八六號偵查卷
    第二三頁）；於本院審理時結證稱：「（九十二年一月上旬由戊○○向藥頭聯絡
    購買？）一個人出一千元」、「（一起出資買回施用？）有，這種情形有二次，
    跟被告、甲○○、乙○○一起出錢，買四、五千元，一次就用完」、「（和乙○○向被告買海洛因？）有，總共和乙○○買三、四次」、「九十一年十一月開始
    ，到九十二年五月」、「（自己買）四次，我交一千元給被告，過一、二小時後
    他才拿一包給我，我每次在工廠交一千元給他，他也是在工廠交給我，我自己施
    用」等語在卷。販賣第二級毒品安非他命予丙○○部分，亦據證人丙○○於警詢
    時陳稱：「於九十二年一月十日二十時許曾‧‧‧在有德機械公司內‧‧‧出資
    一千元購買毒品安非他命。」等語（見九十二年度偵字第五二八六號偵查卷第十
    七頁反面），於其所涉犯施用毒品案件中亦結證稱：「（警詢說曾向戊○○買毒
    品一次？）是」、「我看過他有在用毒，我跟他要，他說這個要錢買的，我錢給
    他，他就買來給我」等語（見九十二年度毒偵字第五八０號偵查卷第二五頁），
    於本院審理時亦證稱有出資購買毒品等語在卷可稽。販賣毒品安非他命予己○○
    與庚○○夫婦部分，亦據證人庚○○於本院結證稱：買安非他命二次，地點一次
    在被告家裡，一次在上班工廠，一次在被告家裡是五百元，錢是伊出的等語；己○○於本院審理時亦結證稱：向被告購買安非他命兩次，一次買一千元、一次五
    百元，在工廠那次是問庚○○後直接找被告拿，在被告家那次是庚○○付錢，五
    百元那次是庚○○出資等語在卷。
  (二)證人甲○○、乙○○、丁○○、丙○○、己○○與庚○○夫婦等人，於前揭時間
    內確因施用毒品案件經查獲等情，經本院向臺灣嘉義地方法院檢察署調取九十二
    年毒偵字第四七四號、第三八六號、第五七九號、第五八０號、第七一九號及第
    八一五號案卷核閱屬實，並有前揭證人臺灣高等法院被告全國前案紀錄表各一份
    附卷可佐。參諸上開乙○○、丁○○、丙○○、己○○與庚○○多位證人均一致
    證述係向被告購買毒品情節，渠等與被告同為有德公司員工，彼此間有同事情誼
    而無仇怨，若非確向被告購買毒品，當無於偵審中甘冒偽證罪責之虞故作對被告
    不利之證詞，陷被告於罪之理，渠等證述有向被告購買毒品之事實，應非誣陷之
    詞，堪予採信。被告雖辯稱證人乙○○、丁○○、丙○○及庚○○之警詢筆錄均
    由警員謝政安所製作，均經警一再誘導、脅迫下共同所為不利被告之證述，不足
    採信云云，然本院審認證人等向被告購買毒品之證詞，均係證人等於偵查中及本
    院審理時所證述情節；又被告提出工廠打鐘卡影本一份，欲證明伊於九十二年四
    月二十四日在工廠上班，未販毒予甲○○云云，惟本院就被告販賣毒品予甲○○
    部分，並未採認證人甲○○此部分證述情節，已如前述，被告前揭辯詞，均無礙
    本案被告犯罪事實之認定，附此敘明。
  (三)被告雖辯稱警詢筆錄係警察作好筆錄叫伊照唸，且警察不讓伊請律師，當時毒癮
    發作，都不是伊講的云云，然經本院勘驗被告於九十二年六月十六日之警詢錄音
    帶結果：核對詢問內容與筆錄內容相符，亦有連續錄音，本案詢問係採邊問邊紀
    錄之方式進行，有詢問被告是否請律師，被告明確回答不用。被告對警察問語均
    能自由明確連續應答，遇有警察問不清楚之處詳問時，均能確實針對問題回答，
    語氣平和正常，並無精神不佳或反常現象，且於問及是否販賣毒品予乙○○、甲○○、丁○○、丙○○及庚○○等人時，就日期數量及情況，詢問過程由被告陳
    述，警員確認後記錄，再次由警員複述予被告確認。當問及於九十二年四月二十
    四日或二十七日有無販賣毒品予甲○○時，被告僅承認二十四日部分，並否認於
    二十七日部分有販賣；當問及九十二年一月上旬上班時間，二十二時至二十四時
    販賣金額、數量多少時，被告推想一會兒後，陳稱約六千元；當問及是否販賣時
    ，被告立即否認稱係轉讓等情，有本院勘驗筆錄在卷可稽。足認該次警詢筆錄並
    無被告所指警方事先作好筆錄、不讓伊請律師等情，而以被告對警詢內容均能明
    確、自主陳述，並否認部分犯行等情以觀，顯無毒癮發作之病徵。又被告經警詢
    後即送臺灣嘉義地方法院檢察署，經勘驗同日該署九十二年度內勤字第一號訊問
    筆錄結果：經核筆錄記載與被告陳述相符，且檢察官權利告知後，訊問被告是否
    請律師時，被告稱以後再請，在警局有打電話回家，有請家人洽請律師。於訊問
    過程中檢察官就被告陳訴與警詢不符部分，提示警詢筆錄交被告觀看，被告於三
    分許稱看完了，並解釋警詢所陳之意。於該次庭訊錄音帶從開始至結束，被告均
    未提出刑求抗辯，亦未向檢察官陳述於警詢中遭脅迫，不自由陳述等情事等情，
    有本院勘驗筆錄在卷可稽。亦無被告指述情況，被告空言否認其警詢筆錄之證據
    能力，抗辯顯不足採。
  (四)辯護意旨雖以證人甲○○、乙○○警詢時所述次數稍有不符，認證人證述不可採
    云云，然按證人之陳述有部分前後不符，或相互間有所歧異時，究竟何者為可採
    ，法院仍得本其自由心證予以斟酌，非謂一有不符或矛盾，即應認其全部均為不
    可採信，最高法院七十四年臺上字第一五九九號判例要旨可資參照。本案觀諸證
    人甲○○於警詢中係陳稱：「該些海洛因皆是向我工廠同事戊○○所購買，他每
    次賣我每一小包一千元，交易地點皆在有德機械工廠外面」、「九十二年一月下
    旬即開始向他購買毒品‧‧‧已向他購買七次之海洛因，每次均購買一小包價格
    為新臺幣一千元，而每次交易地點均以公司廠區外等處所交易毒品，最近係九十
    二年四月二十四日二十時至二十一時許及四月二十七日七時至八時許在嘉義市體
    育館附近交易‧‧‧購買毒品海洛因一小包，價格為新臺幣一千元」等語（見警
    卷第十頁反面、第十二頁至同頁反面）；證人乙○○於警詢時係證稱：「我於九
    十一年十月中旬即開始向戊○○與蔡秀美等二人購買毒品，大約向他們購買約二
    十餘次」、「（曾與何人共同向戊○○購買毒品？）大部分係我與丁○○及甲○○共同向戊○○購買毒品海洛因，其次數約四至五次，其詳細期間約九十一年十
    二月五日至九十一年十二月十五日二十二時許在有德機械公司內向戊○○購買毒
    品海洛因」、「九十二年一月十日二十時許我們曾當場共同出資向戊○○購買毒
    品時，丁○○及甲○○均有在場可證明共同出資‧‧‧丙○○係我事後聽到丁○○轉述才知丙○○當時亦有出資購買毒品安非他命」等語（見警卷第五頁、九十
    二年度偵字第五二八六號第十五頁反面），則以二位證人於警詢證述向被告購買
    海洛因毒品之次數與本案審理時前揭證詞互核，警詢證述被告販賣次數顯多於證
    人於本院所陳次數，參諸證人於向被告購買毒品之時，原未預期將於日後指述被
    告之犯行，本不能期待證人刻意記憶各項細節，證人事後回憶，難免略有模糊或
    未盡相符之處，依前揭說明，自不得以上揭證人對於向被告購買毒品之數量、次
    數及時間所證述先後有所出入，即據為被告並未販買毒品之有利證據。況本院本
    於罪疑唯輕原則，係採認證人於本院所證述，次數較少、金額較低，有利於被告
    原則認定被告販賣之次數及計算其犯罪所得，辯護意旨空言指責證人證詞不可採
    云云，無足採憑。
  (五)辯護意旨認證人己○○及庚○○夫婦證詞先後不符，不足採信云云，然因本案證
    人己○○及庚○○夫婦購買時間距訊問時已有間隔，且因被告之母請託，曾於本
    院為虛偽證述等情，有臺灣嘉義地方法院檢察署九十三年度偵字第一四九五號己○○、庚○○涉犯偽證罪之偵訊筆錄影本一份在卷可稽，並經證人己○○、庚○○到庭證述屬實，且證人二人己○○及庚○○係向被告購買安非他命，一次五百
    元、一次一千元等情，亦經二人於本院九十三年四月二十九日審理時證述實情，
    互核相符，已如前述，自難以證人己○○及庚○○夫婦前此有瑕疵證述，認證人
    於本院之證詞有所不符。
  (六)又被告雖辯稱係共同購買施用，辯護意旨亦以證人丁○○及丙○○證述合資購買
    施用辯稱被告所為不符販賣毒品要件云云，然我國查緝毒品海洛因、安非他命之
    施用或販賣一向執法甚嚴，對於販賣海洛因、安非他命者尤科以重度刑責，況販
    賣海洛因、安非他命既係違法行為，當非可公然為之，亦無公定價格，且以毒品
    分裝容易之特性，買賣毒品之價量，可能依雙方關係深淺、資力、需求量及對行
    情之認知、來源是否充裕、查緝是否嚴謹、購買者被查獲時供述購買對象、風險
    評估等因素，而異其標準，非可一概而論。是以雖販賣者從價差或量差中牟利之
    方式有不同，就販賣之利得，除被告坦承犯行或價量俱臻明確外，委難察得實情
    ，然販賣者有意圖營利之販賣行為當無疑義。本案依證人乙○○、丁○○、丙○○、己○○與庚○○於偵審中證述情節以觀，被告與渠等僅係工廠同事情誼，並
    無特殊關係，自無數次甘冒風險平價轉讓毒品之理，況本案被告係明確告知證人
    等以金錢購買毒品乙節，亦據證人丁○○證稱：「九十一年十月間他們就拿給我
    吸，後來才向他們買」、「因為戊○○有時把毒品帶進工廠內，跟他買，他就直
    接交給我」等語（見九十二年他字第一一二九號第十一頁）；證人丙○○於其所
    涉施用毒品案件中亦證稱：「我看過他（指被告）有在用毒，我跟他要，他說這
    個要錢買的，我錢給他，他就買來給我」等語（見九十二年度毒偵字第五八０號
    偵查卷第二五頁），均在卷可稽，益徵被告有意圖營利而販賣毒品之行為，所辯
    共同購買施用、不符販賣毒品要件云云，均係飾卸之詞，亦不足採。
  (七)本案事證明確，被告有意圖營利，連續販賣第一、二級毒品之犯行，堪予認定。
二、核被告戊○○所為，係犯毒品危害防制條例第四條第一、二項販賣第一、二級毒
    品既遂罪，被告先後多次販賣第一、二級毒品犯行，時間緊接，所犯構成要件相
    同，顯係各基於概括犯意為之，分別為連續犯，應依刑法第五十六條之規定，以
    一連續販賣海洛因罪及連續販賣安非他命罪論，並加重其刑（惟法定本刑為死刑
    、無期徒刑部分不得加重）。被告所犯販賣第一、二級毒品二罪間，犯意各別、
    犯罪構成要件互異，應分論併罰。末查，被告販賣海洛因之數量不多，獲利亦未
    豐厚，較之一般大盤或中盤之販毒者尚未可相比，而販賣海洛因，其法定刑又係
    死刑或無期徒刑，情輕法重，就被告所犯販賣海洛因部分，倘處以法定最輕本刑
    ，猶嫌過重，審酌被告犯罪之情狀，尚非無可憫恕，爰予以酌減其刑；關於法定
    刑為死刑、無期徒刑以外之部分，並先加後減之。爰審酌被告素行不良、不思正
    當工作，連續販賣海洛因及安非他命等毒品，嚴重危害國人健康及社會治安，犯
    罪後飾詞狡辯，暨其他一切情狀，量處如主文所示之刑，並定其應執行之刑。又
    被告所為連續販賣第一級毒品犯行之性質，本院認有褫奪公權之必要，爰依法併
    宣告褫奪公權四年，以資懲儆。被告販賣第一級毒品海洛因所得一萬八千五百元
    、販賣第二級毒品所得二千五百元，為犯罪所得之物，應依同條例第十九條第一
    項規定宣告沒收之，如全部或一部不能沒收時，以其財產抵償之。
據上論斷，應依刑事訴訟法第二百九十九條第一項前段，毒品危害防制條例第四條第
一項、第二項、第十九條第一項，刑法第十一條前段、第五十六條、第五十九條、第
三十七條第二項、第五十一條第五款，判決如主文。
本案經檢察官陳昭廷到庭執行職務。
中      華      民      國    九十三    年      五      月      七      日
                              臺灣嘉義地方法院刑事第三庭
                                  審判長法官  沈  福  財
                                        法官  朱  美  璘
                                        法官  陳  端  宜
右正本證明與原本無異。
如不服本判決，應於判決送達後十日內向本院提出上訴狀( 應附繕本 )。告訴人或被
害人如對於本判決不服者，應具備理由請求檢察官上訴，其上訴期間之計算係以檢察
官收受判決正本之日期為準。
中      華      民      國    九十三    年      五      月      七      日
                                      書記官  李  佳  惠
附錄論罪科刑法條
毒品危害防制條例第四條第一項、第二項：
製造、運輸、販賣第一級毒品者，處死刑或無期徒刑；處無期徒刑者，得併科新臺幣
一千萬元以下罰金。
製造、運輸、販賣第二級毒品者，處無期徒刑或七年以上有期徒刑，得併科新臺幣七
百萬元以下罰金。
